zh-TW: 食物、飲料和菸草 > 食品 > 調理食品: 即食開胃菜/小菜; 調理甜點與甜品; 即食主餐/前菜
lt-LT: Maistas, gėrimai ir tabakas > Maisto prekės > Paruošti maisto produktai: Paruošti užkandžiai ir garnyrai; Paruošti desertai ir saldumynai; Paruošti patiekalai ir užkandžiai
vi: Thực phẩm, đồ uống và thuốc lá > Hàng thực phẩm > Thức ăn chế biến sẵn: Món khai vị & Món ăn thêm; Món tráng miệng & đồ ngọt làm sẵn; Đồ ăn chuẩn bị sẵn & Món ăn nhẹ
es: Alimentación, bebida y tabaco > Alimentos > Comida preparada: Aperitivos y guarniciones; Postres y dulces preparados; Platos preparados y entrantes
de: Nahrungsmittel, Getränke & Tabak > Lebensmittel > Fertiggerichte: Fertige Vorspeisen und Beilagen; Fertigdesserts & Süßigkeiten; Fertige Mahlzeiten und Hauptgerichte
pt-PT: Comida, bebidas e tabaco > Artigos alimentares > Comida preparada: Aperitivos e acompanhamentos preparados; Sobremesas e doces preparados; Entradas e refeições preparadas
hu: Élelmiszerek, italok és dohányáru > Élelmiszertételek > Elkészített ételek: Elkészített előételek és köretek; Kész desszertek és édességek; Készételek és előételek
it: Cibo, bevande e tabacco > Alimenti > Cibi già pronti: Aperitivi e contorni già pronti; Dessert e dolci pronti; Primi e secondi piatti già pronti
pl: Żywność, napoje i tytoń > Żywność > Dania gotowe: Gotowe przystawki i dodatki do dań; Gotowe desery i słodycze; Gotowe posiłki i przystawki
fi: Ruoka, juoma ja tupakkatuotteet > Ruokatuotteet > Valmisruuat: Valmisalkupalat ja -lisukkeet; Valmiit jälkiruoat ja makeiset; Valmisateriat ja -pääruuat
ja: 食品・飲料 > 食品 > 調理済み食品: 調理済み前菜、付け合わせ; 調理済みデザート・スイーツ; 調理済み食事、主菜
pt-BR: Alimentos, bebidas e tabaco > Alimentos > Pratos prontos: Acompanhamentos e aperitivos prontos; Sobremesas e doces prontos; Refeições e entradas prontas
zh-CN: 饮食/烟酒 > 食品 > 熟食: 预制开胃菜/配菜; 预制甜点和糖果; 预制正餐/前菜
sk-SK: Potraviny, nápoje a tabakové výrobky > Potraviny > Hotové jedlá: Hotové predjedlá a prílohy; Hotové dezerty a sladkosti; Hotové jedlá a predjedlá
cs: Jídlo, pití a tabák > Potraviny > Zpracované potraviny: Hotové chuťovky a přílohy; Hotové dezerty a sladkosti; Hotová jídla a předkrmy
bg-BG: Храна, напитки и тютюневи изделия > Хранителни продукти > Готови храни: Готови предястия и гарнитури; Готови десерти и сладкиши; Готови ястия и предястия
tr: Yiyecek, İçecekler ve Tütün Mamülleri > Yiyecek Çeşitleri > Hazır Yiyecekler: Hazır Mezeler ve Yan Yiyecekler; Hazır tatlılar ve şekerlemeler; Hazır Yiyecekler ve Başlangıç Yemeği
ko: 식품/음료/담배 > 식품 > 조리 식품: 애피타이저/반찬 가공식품; 조리된 디저트 및 스위트; 식사용 가공식품
sl-SI: Hrana, pijača in tobak > Prehrambeni izdelki > Pripravljena hrana: Pripravljene predjedi in priloge; Pripravljene sladice in sladkarije; Pripravljene jedi in predjedi
da: Fødevarer, drikkevarer og tobak > Fødevarer > Færdigretter: Færdiglavede appetitvækkere og tilbehør; Færdiglavede desserter og søde sager; Færdiglavede måltider og hovedretter
sv: Mat, dryck och tobak > Livsmedel > Färdigmat: Färdiglagade aperitifer och tillbehör; Färdiga desserter & sötsaker; Färdiglagade maträtter och förrätter
nb: Mat, drikkevarer og tobakk > Matvarer > Forberedt mat: Forberedte forretter og sideretter; Ferdige desserter og søtsaker; Forberedte måltider og hovedretter
ro-RO: Alimente, băuturi și tutun > Produse alimentare > Alimente preparate: Aperitive și garnituri preparate; Deserturi și dulciuri preparate; Feluri de mâncare și aperitive preparate
fr: Alimentation, boissons et tabac > Aliments > Plats cuisinés: Hors-d’œuvre et accompagnements préparés; Desserts et douceurs préparés; Plats principaux et plats préparés
ru: Продукты, напитки и табачные изделия > Пищевые продукты > Готовые блюда: Готовые закуски и гарниры; Готовые десерты и сладости; Готовые основные блюда
el: Τρόφιμα, ποτά & προϊόντα καπνού > Είδη διατροφής > Έτοιμα φαγητά: Ορεκτικά & συνοδευτικά πιάτα; Έτοιμα επιδόρπια και γλυκά; Έτοιμα γεύματα & ορεκτικά
nl: Eten, drinken en tabak > Voedselitems > Kant-en-klare etenswaren: Kant-en-klare voorgerechten en bijgerechten; Bereide desserts en zoetigheden; Kant-en-klare maaltijden en hoofdgerechten
hr-HR: Hrana, piće i duhan > Prehrambeni artikli > Gotova hrana: Gotova predjela i prilozi; Gotovi deserti i slastice; Gotova jela i predjela
th: อาหาร เครื่องดื่ม และยาสูบ > รายการอาหาร > อาหารที่ทำสำเร็จ: อาหารเรียกน้ำย่อยและเครื่องเคียงสำเร็จ; ของหวานและขนมหวานสำเร็จรูป; อาหารสำเร็จ
en: Food, Beverages & Tobacco > Food Items > Prepared Foods: Prepared Appetizers & Side Dishes; Prepared Desserts & Sweets; Prepared Meals & Entrées